臺灣高等法院民事裁定
110年度非抗字第126號
再抗告人    晨鑫營造股份有限公司

法定代理人  曾國昌  
代  理  人  曾國龍律師
上列再抗告人因與相對人林長福等間票款執行事件，對於中華民
國110年10月26日臺灣新北地方法院110年度抗字第205號裁定提
起再抗告，本院裁定如下：
    主  文
再抗告駁回。
再抗告費用由再抗告人負擔。
    理  由
一、按除以抗告不合法而駁回者外，對於抗告法院所為之裁定再
    為抗告，僅得以其適用法規顯有錯誤為理由，此觀非訟事件
    法第45條第3項之規定即明。所謂適用法規顯有錯誤，係指
    原裁定所適用之法規顯然不合於現行法律規定，或與司法院
    大法官會議之解釋顯然違反，或消極不適用法規，顯然影響
    裁定者。
二、本件相對人在原法院主張其執有再抗告人於民國107年9月17
    日所簽發面額為新臺幣162萬7,500元，免除作成拒絕證書之
    本票乙紙(下稱系爭本票)，經其於110年8月9日提示未獲付
    款，聲請原法院裁定准予強制執行，由原法院司法事務官以
    110年度司票字第7958號（下稱第7958號）裁定准許強制執
    行。再抗告人不服，提起抗告。原法院維持司法事務官之裁
    定，以110年度抗字第205號裁定（下稱原裁定）駁回再抗告
    人之抗告。再抗告人提起本件再抗告，略以：伊收到第7958
    號裁定後，即以存證信函通知相對人伊會於110年10月1日前
    往支付現金或銀行本支以取回系爭本票，然該日相對人竟避
    不見面且拒接電話，可證相對人自始無提示未獲付款之情事
    存在，且系爭本票未載到期日，視為見票即付，本票無提示
    期限規定，依票據法第124條準用第66條再準用第45條第1項
    規定，應於發票日即107年9月17日起6個月內為付款之提示
    ，相對人未於期限內為付款提示，亦不應准予強制執行，第
    7958號裁定准許系爭本票強制執行自有未洽，原裁定未廢棄
    第7958號裁定，適用法規顯有錯誤云云。惟查，原裁定係以
    系爭本票記載「本票免除做成拒絕證書」，且相對人於聲請
    本票裁定准許強制執行時，其聲請狀已載明系爭本票之「提
    示日」為110年8月9日，及「經提示未獲付款」等文字，在
    形式上已表明提示系爭本票及其日期，依票據之文義性及非
    訟事件程序審查，認已符合票據法第123條規定，並以系爭
    本票載明免除作成拒絕證書，執票人即本件相對人聲請裁定
    准許強制執行時，毋庸提出已為付款提示之證據，再抗告人
    如主張相對人未為提示，依票據法第124條準用同法第95條
    但書規定，應由再抗告人負舉證之責。惟再抗告人係以收受
    第7958號准許本票強制執行裁定後，始至相對人處所欲向相
    對人付款未遇為由，主張已舉證證明相對人未提示系爭本票
    ，難認有據，因而維持第7958號裁定，駁回再抗告人之抗告
    ，核無適用法規顯有錯誤情事。再抗告論旨指摘原裁定適用
    法規顯有錯誤，聲明廢棄，非有理由。
三、據上論結，本件再抗告為無理由，爰裁定如主文。　　
中　　華　　民　　國　　111 　年　　1 　　月　　27　　日
                  民事第二十五庭
                      審判長法  官  謝碧莉
                            法  官  林晏如
                            法  官  楊惠如
正本係照原本作成。
不得抗告。
中　　華　　民　　國　　111 　年　　1 　　月　　28　　日

   　　　　　　　　　　　　 書記官  張永中